# 请教陈版：子公司注销问题

提问人：跨度防护 时间：2017-11-20 23:33:27
1 、A与B投资设立C，A持股60%，B持股40%； 2 、截止 2017 年 10 月 31 日，B账面固定资产 500 万，实收资本 490 万，未分配利润-10万； 3 、由于C无相关资质，A与B打算注销C，A再收购B股东60%股权； 4 、打算在A收购B之前或之后将C的固定资产注入到B。
请教陈版： 1 、上述注销C、收购B对于A来说是否存在一揽子交易的说法，如果存在，对A个别报表及合并报表的影响是什么呢？ 2 、C是在A是在收购B前将固定资产卖给B还是收购后卖给B比较好呢，或者存在其他资产注入方式可以少交税？ 3 、因为A持有B和C均为60%，C的资产处置对A的合并报表及个别报表分别有什么影响呢？ 4 、C注销，A、C如何进行帐务处理呢？ 感觉这个交易好复杂，涉及注销、收购、股权的复杂关系、合并报表等，问的问题好像也没有逻辑性了，希望陈版多多指教，指点一下各关系的思路，不胜感激。

回答人：chenyiwei
1 、需结合具体情况，对照合并报表准则第五十一条的指引判断是否为一揽子交易。从你说的情况看尚无法判断。 2 、是否构成一揽子交易的判断对A的合并报表层面可能有重大影响，可能导致对C是否曾经丧失过控制权的判断产生差异。如果是一揽子交易，则C的资产和业务一直在A的控制范围内；如果不是一揽子交易且C的资产先处置给B，则意味着A对C的控制不是连续的，A重新取得对原属于C的资产和业务的控制权时也需要按费同一控制下合并处理。

提问人：跨度防护 时间：2017-11-21 12:45:33
请教陈版 1 、无论C是否注销、且无论C的资产是在A收购B前处置给B，还是收购B后处置给B，A均需收购B，该交易不受如何对C处理的影响，且无论收购、资产转让，对于各方来说，价格均是公允的。现在把两项交易拿出来一起说，主要是考虑先后的事项，因此判断相关交易不是一揽子交易，不知我的判断是否准确？ 2 、关于您说的“如果不是一揽子交易且C的资产先处置给B，则意味着A对C的控制不是连续的，A重新取得对原属于C的资产和业务的控制权时也需要按费同一控制下合并处理”。 即使C的资产先处置给B，A依然控制C，C股权并未发生变化，B取得C的资产作为资产买卖即可，价格也是公允的，另外A取得B的股权也是B取得C资产之后，还需要按照非同一控制下合并处理吗？

回答人：chenyiwei
从你说的情况，A总要收购C的资产，所以A对C的控制是延续的，C的资产在A的合并报表层面的计量基础不应改变。对B的资产的收购，均按非同一控制下合并处理。

提问人：跨度防护 时间：2017-11-21 22:16:46
陈版，是不是可以这样理解，A收购B作为非同一控制下企业合并，随后B再买A的控股子公司C的资产，正常做资产买卖即可。

回答人：chenyiwei
可以。必须确保C的各项资产、负债在A的合并报表层面的计量基础保持不变。

提问人：呼叫帮助 时间：2017-12-23 21:06:37
A是母公司，B是子公司，C是孙公司。 A的子公司B收购孙公司C的少数股权形成的资本公积，在A处置B后也需要在A合并层次上需要恢复该资本公积，陈版这属于同一控制下什么理论或原则？

回答人：chenyiwei
在A的合并报表层面，B收购少数股权等同于A收购少数股权。